【裁判字號】    94,上訴,1169
【裁判日期】    950125
【裁判案由】    違反毒品危害防制條例
【裁判全文】
臺灣高等法院臺南分院刑事判決
上  訴  人  臺灣雲林地方法院檢察署檢察官
被      告  甲○○
上列上訴人因被告違反毒品危害防制條例案件，不服臺灣雲林地
方法院94年度訴字第732號中華民國94年10月28日第一審判決（
起訴案號：臺灣雲林地方法院檢察署94年度偵字第1795號），提
起上訴，本院判決如下：
    主  文
原判決撤銷。
甲○○連續施用第一級毒品，累犯，處有期徒刑玖月。
    事  實
一、甲○○曾因竊盜案件，經台灣彰化地方法院判處有期徒刑五
    月，於93年12月21日執行完畢。又因施用第一級毒品海洛因
    案件，經觀察、勒戒後認有繼續施用毒品之傾向，經臺灣彰
    化地方法院以93年度毒聲字第20號裁定令入戒治處所執行戒
    治，嗣經停止戒治，所餘期間交付保護管束，於94年1月6日
    期滿，並由臺灣彰化地方法院檢察署檢察官於同年2月14日
    ，以94年度戒毒偵字第48號為不起訴處分確定。詎其仍不知
    悔改，於上開強制戒治執行完畢釋放後，五年內復基於施用
    第一級毒品海洛因之犯意，於94年6月初之某日起至同年7月
    十九日為止，在其彰化縣芬園鄉○○村○○鄰○○路112號之
    住處，以將海洛因摻水置於針筒內注射手臂之方式連續施用
    第一級毒品海洛因多次。
二、案經彰化縣警察局彰化分局就94年7月間之施用事實移送台
    灣雲林地方法院檢察署檢察官偵查起訴，原審判決後檢察官
    另就其餘事實移併審理。
    理  由
一、查本件被告施用毒品之犯罪地及其住、居所雖均在彰化縣，
    惟被告因另一竊盜案件經通緝，於94年7月20日經警緝獲歸
    案旋即於同月26日發交台灣雲林監獄執行，迄同年12月19日
    始縮刑期滿，此有被告前案紀錄表可憑，檢察官於同年9月
    30 日起訴時被告之所在地既在原審管轄區域，原審自具有
    管轄權，應予敘明。
二、上開施用毒品之事實，業據被告甲○○（下稱被告）於警局
    、原審及本院供承不諱，被告經警局採尿送驗，具有嗎啡陽
    性反應，有檢驗尿液代號與真實姓名對照認證單及彰化縣衛
    生局煙毒尿液檢驗成績書在卷為憑，被告之犯行堪以認定。
三、查海洛因為毒品危害防制條例第二條第二項第一款所定之第
    一級毒品。而被告曾因施用第一級毒品海洛因案件，經觀察
    、勒戒後認有繼續施用毒品之傾向，經臺灣彰化地方法院以
    93年度毒聲字第20號裁定令入戒治處所執行戒治，嗣經停止
    戒治，所餘期間交付保護管束，於94年1月6日期滿，並由臺
    灣彰化地方法院檢察署檢察官於同年2月14日，以94年度戒
    毒偵字第48號為不起訴處分確定。此有全國施用毒品案件紀
    錄表及台灣彰化地方法院檢察署檢察官不起訴處分書可稽。
    被告於上開強制戒治執行完畢釋放後，五年內復施用海洛因
    ，係犯該條例第十條第一項之施用第一級毒品罪。其施用毒
    品前持有毒品之低度行為，為施用之高度行為所吸收不另論
    罪。先後多次施用毒品，犯意概括，構成要件相同，應依連
    續犯之規定，論以一罪。被告有事實欄所載之前科犯罪及執
    行完畢日期，有被告前案紀錄表可考，其於有期徒刑執行完
    畢後五年以內再犯有期徒刑以上之本罪，依累犯之規定加重
    其刑。移送併辦之事實，雖未起訴，但因與起訴之部分，係
    屬連續犯，為裁判上之一罪，為起訴之效力所及，本院自應
    併予審理。
四、原審予以科刑，原非無見。惟原判決就上開移送併辦之事實
    未及審酌，尚有未合。檢察官上訴意旨執以指摘原判決不當
    ，為有理由，應予撤銷改判。爰審酌被告已有施用毒品前科
    ，竟猶不知戒慎，復沈迷毒品，多次非法施用，惟其犯後態
    度尚稱良好等一切情狀，量處主文所示之刑。又本件檢察官
    以被告另有併案之事實，為被告之不利益而上訴，本院自得
    諭知較重於原審判決之刑。
據上論結，應依刑事訴訟法第369條第1項前段、第370條但書、
第364條、第299條第1項前段、毒品危害防制條例第10條第1項、
刑法第11條前段、第47條、第56條判決如主文。
本案經檢察官江守權到庭執行職務。
中    華    民    國    95    年    1     月    25    日
                  刑事第一庭    審判長法  官  黃崑宗
                                      法  官  蔡長林
                                      法  官  王明宏
以上正本證明與原本無異。
如不服本判決，應於收受本判決後十日內向本院提出上訴書狀。
其未敘述上訴理由者並得於提起上訴後十日內向本院補提理由書
狀（均須按他造當事人之人數附繕本）「切勿逕送上級法院」。
                                      書記官  戴淑敏
中    華    民    國    95    年    1     月    25    日
毒品危害防制條例第10條第1項：
施用第一級毒品者，處 6 月以上 5 年以下有期徒刑。


司法院資訊處製作；財團法人民間司法改革基金會備份。
